【裁判字號】    98,抗,92
【裁判日期】    980902
【裁判案由】    本票裁定強制執行
【裁判全文】
臺灣臺南地方法院民事裁定                98年度抗字第92號
抗  告  人  甲○○
相  對  人  乙○○
上列抗告人因與相對人乙○○間本票裁定強制執行事件，對於中
華民國98年6月12日本院98年度司票字1383號裁定提起抗告，本
院裁定如下：
    主  文
抗告駁回。
抗告程序費用新臺幣壹仟元由抗告人負擔。
    理  由
一、按執票人向本票發票人行使追索權時，得聲請法院裁定後強
    制執行，票據法第123條定有明文。又本票執票人依上開法
    條之規定，聲請法院裁定及抗告法院之裁定，僅依非訟案件
    程序，以審查強制執行許可與否，並無確定實體上法律關係
    存否之效力，如發票人就票據債務之存否有爭執時，應由發
    票人提起確認之訴，以資解決（最高法院56年台抗字第714
    號、57年台抗字第76號著有判例足資參照）。
二、本件相對人主張：伊執有抗告人為共同發票人，如原裁定所
    示之本票1紙（下稱系爭本票），並免除作成拒絕證書，詎
    屆期提示未獲付款，依票據法第123條聲請裁定許可強制執
    行等情，已據提出系爭本票為證，原裁定予以准許，即無不
    合。
三、抗告意旨略以：系爭本票原持有人為案外人鄭玄釧，相對人
    並非系爭本票之原持有人。又抗告人於民國98年2月2日起至
    98 年7月1日止，合計清償新臺幣（下同）14萬元，其中10
    萬元由鄭玄釧收取現金，其餘款項則分次匯入鄭玄釧之妻子
    李麗卿於台灣區中小企業銀行東台南分行帳號00000000000
    號帳戶內。為此，請求廢棄原裁定等語。
四、經查：本票執票人依票據法第123條規定，聲請法院裁定及
    抗告法院之裁定，僅依非訟事件程序，就本票形式上之要件
    是否具備，以審查強制執行許可與否而已，並無確定實體上
    法律關係存否之效力。因此，抗告人前揭所稱：伊已清償合
    計14萬元乙節即使屬實，然此為實體法律關係之爭執，應由
    抗告人另行提起訴訟，以資解決，要非於本件非訟程序所得
    加以審究。又票據為流通證券，應由票據占有人行使票據權
    利。故縱抗告人主張系爭本票原執票人為案外人鄭玄釧非虛
    ，惟系爭本票於相對人提起本件聲請時，已由相對人占有中
    ，則相對人基於執票人之地位，向本票發票人即抗告人行使
    追索權，於法即無不合。抗告人執前揭情詞置辯，尚非可採
    。從而，原審為許可強制執行之裁定，並無違誤。抗告意旨
    指摘原裁定不當，求為廢棄，為無理由，應予駁回。
五、據上論結，本件抗告為無理由，依非訟事件法第46條、第21
    條第2項、第24條第1項，民事訴訟法第495條之1第1項、第4
    49條第1項、第78條，裁定如主文。
中    華    民    國    98    年    9     月    2     日
                  民事第三庭    法  官  張季芬
以上正本證明與原本無異。
本裁定除以適用法規顯有錯誤為理由，並經本院許可外，不得再
抗告。如提起再抗告，應於收受後10日內委任律師為訴訟代理人
向本院提出再抗告狀，並繳納再抗告費新台幣1,000 元。
中    華    民    國    98    年    9     月    2     日
                                書記官  顏惠華


司法院資訊處製作；財團法人民間司法改革基金會備份。
